ACORDAO-COMPLETO-2367923

ACÓRDÃO 848/2020 ATA 3/2020 - PRIMEIRA CÂMARA

VISTOS, relatados e discutidos estes autos que cuidam de embargos de declaração opostos pela Associação de Apoio ao Programa de Capacitação Solidária, contra o Acórdão 2281/2019-TCU-Primeira Câmara; 
ACORDAM os Ministros do Tribunal de Contas da União, reunidos em Sessão da Primeira Câmara, com fulcro no art. 287 do Regimento Interno do TCU, ante as razões expostas pelo relator, em: 
9.1. conhecer dos embargos de declaração, para, no mérito, rejeitá-los
9.2. dar ciência deste acórdão à embargante e ao Procurador-Chefe da Procuradoria da República em São Paulo, nos termos do § 3º do art. 16 da Lei 8.443/1992.

Embargos de declaração interposto por Associação de Apoio Ao Programa de Capacitacao Solidaria  contra  Acórdão 2281/2019-1ª Câmara, que negou provimento a recurso.

Primeira Câmara

Entidades e Órgãos do Governo do Estado de São Paulo.

3. Interessados/Responsáveis/Recorrentes:
3.1. Responsáveis: Associação de Apoio Ao Programa de Capacitação Solidaria - Em Liquidação (00.875.892/0001-74); Célia Marisa de Ávila (XXX.247.268-XX); Telma Cecília Peres Ramos (XXX.593.788-XX)
3.2. Recorrente: Associação de Apoio Ao Programa de Capacitação Solidaria - Em Liquidação (00.875.892/0001-74).

13.1. Ministros presentes: Vital do Rêgo (na Presidência) e Walton Alencar Rodrigues (Relator).
13.2. Ministro-Substituto convocado: Marcos Bemquerer Costa.
13.3. Ministro-Substituto presente: Weder de Oliveira.

WALTON ALENCAR RODRIGUES

Ministro Walton Alencar Rodrigues.

Trata-se de embargos de declaração opostos pela Associação de Apoio ao Programa Capacitação Solidária (CAPSOL) , contra o Acórdão 2281/2019-TCU-Primeira Câmara, exarado nos seguintes termos:
 VISTOS, relatados e discutidos estes autos que cuidam de recurso de reconsideração interposto pela Associação de Apoio ao Programa de Capacitação Solidária, contra o Acórdão 6810/2016-TCU-Primeira Câmara;
ACORDAM os Ministros do Tribunal de Contas da União, reunidos em Sessão da Primeira Câmara, com fulcro no art. 285 do Regimento Interno do TCU, ante as razões expostas pelo relator, em:
9.1. conhecer do recurso de reconsideração, para, no mérito, negar-lhe provimento;
9.2. dar ciência deste acórdão à recorrente e ao Procurador-Chefe da Procuradoria da República em São Paulo, nos termos do § 3º do art. 16 da Lei 8.443/1992.
A embargante alega a existência de omissão consubstanciada no fato de o Tribunal não ter se manifestado, no acórdão embargado, acerca da alegação de que a presente tomada de contas especial foi instaurada passados mais de 5 anos após a aprovação do referido convênio pela Sudene, o que, segundo ela, fere o disposto no art. 54 da Lei 9.784/1999 e na IN 01/1997.
Por esse motivo, a embargante requer o acolhimento dos embargos com efeitos infringentes, para que se reconheça a nulidade do Acórdão 2281/2016-TCU-Primeira Câmara, com posterior julgamento regular de suas contas, dando-lhe quitação.

8.1. Mariana Vitorio Tiezzi (298.158/OAB-SP) e outros.
8.2. Matheus Gregorini Costa (232537/OAB-SP);

Subprocurador-Geral Paulo Soares Bugarin.

EMBARGOS DE DECLARAÇÃO EM TOMADA DE CONTAS ESPECIAL. REDISCUSSÃO DO MÉRITO. AUSÊNCIA DAS OMISSÕES ALEGADAS. CONHECIMENTO. REJEIÇÃO.

TOMADA DE CONTAS ESPECIAL (TCE)

Secretaria de Recursos (SERUR);

Conheço dos embargos de declaração opostos pela Associação de Apoio ao Programa Capacitação Solidária (CAPSOL) , contra o Acórdão 2281/2019-TCU-Primeira Câmara.
Importante deixar assente que a estreita via dos embargos de declaração não se presta à rediscussão de matéria já apreciada, tanto no voto condutor do acórdão embargado como na instrução de unidade técnica, cujos argumentos foram devidamente transcritos no relatório e incorporados às minhas razões de decidir. 
Sendo assim, rejeito os presentes embargos, porquanto inexistentes as omissões apontadas.
Voto, pois, no sentido de que este Tribunal aprove a minuta de acórdão que submeto à deliberação deste Colegiado.  
 TCU, Sala das Sessões Ministro Luciano Brandão Alves de Souza, em 11 de fevereiro de 2020.
WALTON ALENCAR RODRIGUES 
Relator